【裁判字號】    95,易,340
【裁判日期】    951113
【裁判案由】    
【裁判全文】
臺灣基隆地方法院刑事判決               95年度易字第340號
公  訴  人  臺灣基隆地方法院檢察署檢察官
被      告  甲○○
                    （另案在臺灣臺中監獄受刑中）
上列被告因竊盜案件，經檢察官提起公訴（95年度偵字第3245號
），被告於準備程序進行中就被訴事實為有罪之陳述，經告知其
簡式審判程序之旨，並聽取公訴人及被告之意見後，本院合議庭
裁定由受命法官獨任以簡式審判程序進行本案之審理，判決如下
：
    主  文
甲○○踰越安全設備於夜間侵入住宅竊盜，累犯，處有期徒刑拾
月。
    事  實
一、甲○○曾因偽造有價證券案件，經本院判處有期徒刑1年8月
    ，並經臺灣高等法院駁回上訴確定；復因違反毒品危害防制
    條例案件，經本院判處有期徒刑8月確定後，再因竊盜案件
    ，經本院判處有期徒刑9月確定，此二案件嗣經本院定應執
    行有期徒刑1年4月確定，並與上述1年8月有期徒刑接續執行
    ，於民國94年4月1日假釋出監付保護管束，嗣於94年11月9
    日假釋期滿未經撤銷假釋，其未執行之刑，以已執行論而執
    行完畢。詎其猶不知悔改，復意圖為自己不法之所有，於95
    年7月9日夜間3時30分許，攀爬進入基隆市○○路27巷2號丙
    ○○住處4樓陽臺，再開啟未上鎖之落地窗以踰越此安全設
    備之方式，侵入丙○○之住宅，竊取宅內新臺幣（下同）50
    0元及七星牌香菸1包，得手後電請不知情游明治騎乘車牌號
    碼AE2—318號重型機車搭載甲○○返回基隆市○○路33 巷8
    之2號住處時，為社區監視錄影機拍攝。嗣經警調閱該監視
    錄影帶而查悉上情，惟上開竊得款項業已供己花用殆盡，香
    菸亦供己吸用無存。
二、案經基隆市警察局第二分局報告臺灣基隆地方法院檢察署檢
    察官偵查起訴。
    理  由
壹、程序方面：
    本件被告甲○○所犯者非為死刑、無期徒刑、最輕本刑為3
    年以上有期徒刑之罪或高等法院管轄第一審案件，其於準備
    程序進行中，先就被訴事實為有罪之陳述，經告知其簡式審
    判程序之旨，並聽取公訴人及被告之意見後，本院依刑事訴
    訟法第273條之1第1項之規定，裁定由受命法官獨任進行簡
    式審判程序，且依同法第273條之2規定，簡式審判程序之證
    據調查，不受第159條第1項、第161條之2、第161條之3、第
    163條之1及第164條至第170條規定之限制，合先敘明。
貳、實體方面：
一、認定事實所憑之證據：
    前揭事實，迭據被告於警詢、偵查、本院準備程序及審理時
    供承不諱，核與被害人丙○○於警詢指訴被竊之情節相符，
    並有監視器翻製之光碟扣案可資佐證，足認被告之前揭自白
    與事實相符，應堪採信。本案事證明確，其犯行堪以認定，
    應依法論科。
二、論罪科刑：
  (一)查落地窗具有防閑之功能，屬安全設備之一種，被告踰越落
    地窗於夜間侵入住宅竊盜，核其所為，係犯刑法第321條第1
    項第1款、第2款之踰越安全設備於夜間侵入住宅竊盜罪，公
    訴人漏未論以踰越安全設備部分，尚有未洽，惟此部分僅係
    加重條件之增加，不生變更起訴法條之問題。
  (二)查被告曾有前揭事實欄所載刑之科刑及執行完畢情形，有臺
    灣高等法院被告前案紀錄表1 份在卷可稽，其受有期徒刑之
    執行完畢後，5 年以內故意再犯本件有期徒形以上之罪，為
    累犯，應依法加重其刑。
  (三)爰審酌被告年輕力壯，不思以自己勞力獲取財物，且素行非
    佳，前已有竊盜之前科，竟不知悛悔，又再犯本件竊盜犯行
    ，惡性非輕，且所為對居家安寧之侵害甚鉅，暨其竊得財物
    之價值非鉅、犯後坦承犯行之態度等一切情狀，量處如主文
    所示之刑，以示懲儆。
三、起訴書雖以被告於95年3月26日凌晨、6月初某日、6月中旬
    某日凌晨、6月17日12時尚有連續多次竊盜犯行，業經檢察
    官另案起訴及移送併案審理（參臺灣基隆地方法院檢察署95
    年度偵字第1974號起訴書、95年度偵字第3000號、第3043號
    併辦意旨書），顯見被告有犯罪之習慣等情，請依竊盜犯贓
    物犯保安處分條例第3條第1項第1款規定，諭知於刑之執行
    前令入勞動場所強制工作。惟按應執行之刑未達1年以上者
    ，不適用竊盜犯、贓物犯保安處分條例，此觀之該條例第2
    條第4項規定即明，因本院判處之刑度未達1年以上，故公訴
    人請求依上開條例諭知強制工作，無從准許。且按刑法上之
    習慣犯與累犯、連續犯之性質有別，必須有具體之事實，足
    資證明行為人有犯罪之惡習及慣行，始有習慣犯規定之適用
    ，並非一有累犯或連續犯之情形，即可認為有犯罪之習慣，
    且所謂犯罪習慣係指對於犯罪已成為日常之惰性行為而言。
    又保安處分係針對受處分人將來之危險性所為之處置，以達
    教化、治療之目的，為刑罰之補充制度，保安處分中之強制
    工作，旨在對嚴重職業性犯罪及欠缺正確工作觀念或無正常
    工作因而犯罪者，強制其從事勞動，學習一技之長及正確之
    謀生觀念，使其日後重返社會，能適應社會生活而設，若行
    為人已有一技之長，亦非懶惰成性，施以刑罰已足達成矯治
    之效果，即無再予執行保安處分之必要。查被告於本案僅為
    1 次竊盜犯行，且前僅有1次竊盜前科，依其前科素行尚難
    認有犯罪之習慣，至公訴人所指前揭起訴及移送本院另案併
    審之竊盜犯行，尚未經本院判決，難以據此認被告有竊盜之
    慣行；再卷內亦無事證足認被告無一技之長而懶惰成性，故
    本院認宣告如主文所示之刑，已足認為與被告犯行之處罰相
    當，尚難認定有另宣告強制工作以預防矯治其社會危險性之
    必要，爰不另為強制工作之諭知，是檢察官聲請諭知強制工
    作部分，尚無必要，併此敘明。
據上論斷，應依刑事訴訟法第273條之1第1項、第299條第1項前
段，刑法第321條第1項第1款、第2款、第47條第1項，判決如主
文。
本案經檢察官乙○○到庭執行職務。
中    華    民    國    95    年    11    月    13    日
                  刑事第四庭法  官  王美婷
以上正本證明與原本無異。
對於本件判決如有不服，應於收受送達後10日內，向本院提出上
訴書狀，上訴於臺灣高等法院，並按他造當事人之人數附具繕本
。
中    華    民    國    95    年    11    月    13    日
                            書記官  劉珍珍
附錄本案論罪科刑法條：
中華民國刑法第321條第1項第1款、第2款
犯竊盜罪而有左列情形之一者，處 6 月以上、 5 年以下有期徒
刑：
一  於夜間侵入住宅或有人居住之建築物、船艦或隱匿其內而犯
    之者。
二  毀越門扇、牆垣或其他安全設備而犯之者。


司法院資訊處製作；財團法人民間司法改革基金會備份。
